【裁判字號】    89,易緝,18
【裁判日期】    890406
【裁判案由】    詐欺
【裁判全文】
臺灣彰化地方法院刑事判決                          八十九年度易緝字第一八號
    公  訴  人  臺灣彰化地方法院檢察署檢察官
    被      告  乙○○
右列被告因詐欺案件，經檢察官提起公訴（八十七年度偵字第四九０一號），本院判
決如左：
    主  文
乙○○連續意圖為自己不法之所有，以詐術使人將本人之物交付，處有期徒刑陸月。
    事  實
一、乙○○前曾因竊盜案件經台灣苗栗地方法院判處有期徒刑六月，緩刑三年，於民
    國八十七年二月十四日判決確定（其後因另犯麻醉藥品管理條例案件而經法院裁
    定撤銷該緩刑），於緩刑期內，尚不知悔悟，基於為自己不法所有意圖之概括犯
    意，於八十七年二月二十四日及二月二十七日，以其設於彰化縣社頭鄉張厝村張
    厝一巷十八號之復興水產店需購買水產魚貨為詞，連續二次以電話向設於台北縣
    汐止鎮之君辰興股份有限公司（下簡稱君辰興公司）佯為訂購冷凍腰子貝、帶子
    、龍蝦等海產魚貨，君辰興公司不疑有詐而陷於錯誤，先後二次依約將價值計新
    台幣（下同）三十九萬元之海產魚貨託由貨運送至上揭復興水產店交予乙○○，
    乙○○並簽發以彰化郵局付款人，面額二萬元、票載到期日為八十七年四月十六
    日之支票乙紙及面額三十七萬元、到期日為八十七年十月十五日之本票乙紙交付
    以資搪塞，其詐騙上揭魚貨得手後，旋即搬遷一空，逃匿無；嗣於八十七年四
    月間票期屆至，君辰興公司前往上址收款，發現該處業已人去樓空並已停業，遍
    尋無著，始悉受騙。乙○○經傳拘未到經本院通緝後，迄八十九年一月廿一日始
    為警緝獲歸案。
二、案經君辰興公司訴請臺灣彰化地方法院檢察署檢察官偵查起訴。
    理    由
一、訊據被告乙○○固坦承右揭時地收受海產魚貨及簽發支票、本票之事實不諱，惟
    矢口否認有詐欺犯行，辯稱：「伊並未向君辰興公司叫貨，之前係伊之朋友要伊
    前往該復興水產店當司機，該水產店之何姓老板拿伊印章及身分證去辦理支票開
    戶並將水產店負責人登記為伊名義，伊則在該店當司機，約工作一、二個月後因
    伊喝酒肝硬化即離開該水產店，伊並無詐欺，然該水產店並無僱用其他員工可為
    證明，伊亦不知何姓老板姓名，亦無人可證明有該何姓老板」云云。惟查：（一
    ）右揭事實，業經告訴人君辰興公司代理人甲○○指述明確，復有告訴人寄交貨
    運之出貨單影本二紙、被告所簽發之本票影本一紙、支票及退票理由單影本各一
    紙附卷可憑。（二）被告所辯諸節，均未能提出具體事證以供查證，所辯已屬無
    據，且其所辯其在該水產店工作竟然不識老板姓名及無人可為證明云云，更與經
    驗法則有悖而不可採信；又查該水產店負責人即登記為被告姓名，且係以其名字
    為水產店之店名，又係被告本人駕駛貨車收運告訴人送交之海產魚貨，並由被告
    簽發支票及本票支付貨款，該支票復係以其名義所申請使用，此為被告所自承在
    卷，稽此情節，苟謂被告於本件中僅係受僱在該水產店作司機，殊違常情而難以
    置信，本件顯係被告以復興水產店名義向告訴人詐購海產魚貨之事實甚明。（三
    ）再參諸被告於八十七年二月初第一次與告訴人交易即大量進貨，八十七年四月
    間該海產店即人去樓空，無人經營，被告則逃匿無，所簽發支票及本票均不獲
    兌現，經本院通緝後迄八十九年一月廿一日始為警緝獲等情以觀，足徵其自始即
    有不法所有意圖而行詐騙之事實灼然。綜上所述，事證已臻明確，被告所辯無非
    飾卸之詞，不足採信，其犯行洵堪認定。
二、核被告所為，係犯刑法第三百三十九條第一項之詐欺罪。其先後二次詐欺犯行，
    時間緊接，犯罪構成要件相同，顯係基於概括之犯意反覆為之，應論以連續犯，
    並加重其刑。又被告前曾因竊盜案件經台灣苗栗地方法院判處有期徒刑六月，緩
    刑三年，於民國八十七年二月十四日判決確定（其後因另犯麻醉藥品管理條例案
    件而經法院裁定撤銷該緩刑），本件行為時尚於緩刑期內之事實，有本院被告全
    國前案紀錄表可參，爰審酌上情及被告犯罪之動機、目的、手段、詐得海產魚貨
    之價值、所生之危害及犯後逃匿經緝捕歸案猶飾詞圖卸等一切情狀，量處如主文
    所示之刑，以示懲儆。
三、據上論斷，應依刑事訴訟法第二百九十九條第一項前段，刑法第五十六條、第三
    百三十九條第一項，罰金罰鍰提高標準條例第一條前段，判決如主文。
中        華        民        國    八十九    年    四    月    六      日
                                          臺灣彰化地方法院刑事第三庭
                                              法      官  林  欽章
右正本證明與原本無異。
如不服本判決，應於判決送達後十日內，向本院提出上訴狀（須附繕本）。
告訴人或被害人對於判決如有不服具備理由請求檢察官上訴者，其上訴期間之計算係
以檢察官收受判決正本之日期為準。
                                              法院書記官  簡  茂  村
中        華        民        國    八十九    年    四    月    十      日
刑法第三百三十九條
意圖為自己或第三人不法之所有，以詐術使人將本人或第三人之物交付者，處五年以
下有期徒刑、拘役或科或併科一千元以下罰金。
以前項方法得財產上不法之利益或使第三人得之者亦同。
前二項之未遂犯罰之。


司法院資訊處製作；財團法人民間司法改革基金會備份。
